# 矿山企业勘探开发成本的问题

提问人：laurala 时间：2018-03-13 14:51:22
请问大家，被审计单位没有经营活动，只有一个矿山在建，还未取得采矿证，发生的一切费用均计入勘探开发成本有无不妥之处？

回答人：chenyiwei
不可以。请参考《瑞华研究 2010 ～ 2016 汇编》之“问题1-1-24（开办期发生费用的处理）”。